# 请教陈老师境外债权能否债转股

提问人：江江 3 石石 时间：2018-02-25 10:15:30
背景：境内母公司借款 500 万给香港注册的子公司使用，现打算将债权转股权是否可行？ 查看《公司注册资本登记管理规定》“第七条，债权人可以将其依法享有的对在中国境内设立的公司的债权，转为公司股权”由于该子公司在香港注册，是否意味着不能够进行债券股。谢谢陈老师

回答人：chenyiwei
这涉及到香港的公司登记注册的相关法律制度，以及内地对境外投资的备案制度和资本项目外汇管理制度等问题。建议咨询相关的监管机构或熟悉此方面法律事务的专业人士。